【裁判字號】    96,易,3376
【裁判日期】    970215
【裁判案由】    詐欺
【裁判全文】
臺灣臺北地方法院刑事判決              96年度易字第3376號
公  訴  人  臺灣臺北地方法院檢察署檢察官
被      告  乙○○
                    7樓
                    （現另案於臺灣臺北戒治所執行中）
上開被告因違反恐嚇取財案件，經檢察官提起公訴（九十六年度
偵字第一二八二六號），因被告於本院準備程序中就被訴事實為
有罪之陳述，經本院合議庭裁定改進行簡式審判程序，本院判決
如下：
  主  文
乙○○幫助意圖為自己不法之所有，以恐嚇使人將本人之物交付
，處有期徒刑肆月，如易科罰金，以新臺幣壹仟元折算壹日，減
為有期徒刑貳月，如易科罰金，以新臺幣壹仟元折算壹日。
    事  實
 一、乙○○明知將自己所有金融帳戶提供他人使用，可能被用
     於從事竊車勒贖等恐嚇取財之犯罪集團用於被害人匯款之
     帳戶，竟於民國九十五年九月一日開立復華商業銀行信義
     分行0000000000000號帳戶後某日，基於幫助
     恐嚇取財之不確定犯意，在臺北市○○路某處，將上開帳
     戶提供予黃哲熙、林麗娟（以上2人均由臺灣桃園地方法院
     檢察署偵辦中）擄車勒贖犯罪集團使用。嗣甲○○、大爭
     工業有限公司（下稱大爭公司）、丙○○分別於九十五年
     九月二日、同年九月三日、同年九月五日，因其所有車牌
     號碼九九三七—ＨＡ號、五Ｆ—四四二五號、五九一一—
     ＦＥ號自用小客車，遭該擄車勒贖集團竊取得手後，該擄
     車勒贖集團之成員復分別以電話向甲○○、大爭公司使用
     該車之丁○○、丙○○恫稱需交付贖款，始可取回車輛，
     致甲○○、丁○○丙○○等人心生畏懼，進而分別於九十
     六年九月四日、同年九月四日、同年九月五日匯款新臺幣
     （下同）四萬元、三萬元、五萬元至乙○○前揭帳戶內，
     該擄車勒贖集團並於得款後，迅以提款卡前去提領贓款。
     嗣經甲○○、丁○○、丙○○報案，由警方循線查獲黃哲
     熙、林麗娟擄車勒贖犯罪集團，始悉上情。
二、案經國道公路警察局第一警察隊報告臺灣桃園地方法院檢察
    署陳請臺灣高等法院檢察署令轉臺灣臺北地方法院檢察署檢
    察官偵查起訴。
    理  由
一、程序事項
（一）本件被告乙○○所犯為死刑、無期徒刑、最輕本刑三年以
      上有期徒刑以外之罪，亦非高等法院管轄第一審之案件，
      其於本院行準備程序時並就被訴事實為有罪之陳述，經聽
      取檢察官及被告之意見後，依刑事訴訟法第二百七十三條
      之一第一項之規定，由本院合議庭裁定本件改依簡式審判
      程序，並由受命法官獨任進行審理。
（二）被告以外之人於審判外之言詞或書面陳述，除法律有規定
      者外，不得作為證據，刑事訴訟法第一百五十九條第一項
      固有明文；惟被告以外之人於審判外之陳述，雖不符同法
      第一百五十九條之一至之四規定，而經當事人於審判程序
      同意作為證據，法院審酌該言詞陳述或書面陳述作成時之
      情況，認為適當者，亦得為證據。又當事人、代理人或辯
      護人於法院調查證據時，知有第一百五十九條第一項不得
      為證據之情形，而未於言詞辯論終結前聲明異議者，視為
      有前項之同意，同法第一百五十九條之五亦定有明文。本
      件公訴人及被告乙○○於本院準備程序及審判程序中對於
      本案相關證人之證述暨其他相關具傳聞性質之證據資料之
      證據能力，均表示沒有爭執，且迄於言詞辯論終結前亦未
      聲明異議。本院審酌本案證人之陳述及證據資料作成時之
      情況，核無違法取證或其他瑕疵，認為以之作為證據為適
      當，前述證人於審判外之陳述及相關證據資料，自得做為
      證據。
二、實體部分：
（一）上開犯罪事實，業據被告乙○○於本院審理中坦白承認，
      核與告訴人甲○○、丁○○、丙○○證述情節相符，並有
      相關開戶資料、往來明細資料在卷可資佐證，被告自白與
      事實相符，本件事證業已明確，被告犯行堪以認定。
（二）核被告所為，係犯刑法第三十條第一項前段、第三百四十
      六條第一項之幫助恐嚇取財罪，其非直接參與恐嚇取財犯
      行，僅為幫助犯，並依刑法第三十條第二項規定，按正犯
      之刑減輕之。爰審酌被告素行非惡，僅因一時失慮而犯本
      件之罪，及被害人之財物損失非鉅，本件犯罪情節亦非重
      大，且被告犯後坦承犯行之態度等一切情狀，量處如主文
      所示之刑，並諭知易科罰金之折算標準。又被告犯罪時間
      在九十六年四月二十四日之前，且合於中華民國九十六年
      罪犯減刑條例第二條第一項第三款之規定，併予減刑，暨
      諭知易科罰金之折算標準。
據上論斷，應依刑事訴訟法第二百七十三條之一、第二百九十九
條第一項前段，刑法第三百四十六條第一項、第三十條第一項前
段、第二項、第四十一條第一項，刑法施行法第一條之一第一項
，中華民國九十六年罪犯減刑條例第二條第一項第三款、第七條
，判決如主文。
本案經檢察官鄧巧羚到庭執行職務。
中    華    民    國    97    年    2   月    15    日
                  刑事第八庭  法  官   陳德民
上正本證明與原本無異。
如不服本判決，應於判決送達後10日內向本院提出上訴狀 (應抄
附繕本)。
                              書記官   黃鈴容
中    華    民    國    97    年    2   月    15    日
中華民國刑法第346條
（單純恐嚇罪）
意圖為自己或第三人不法之所有，以恐嚇使人將本人或第三人之
物交付者，處6月以上5年以下有期徒刑，得併科1千元以下罰金
。
以前項方法得財產上不法之利益，或使第三人得之者，亦同。
前二項之未遂犯罰之。


司法院資訊處製作；財團法人民間司法改革基金會備份。
